【裁判字號】    98,易,2413
【裁判日期】    980910
【裁判案由】    傷害
【裁判全文】
臺灣臺中地方法院刑事判決              98年度易字第2413號
公  訴  人  臺灣臺中地方法院檢察署檢察官
被      告  甲○○
上列被告因傷害案件，經檢察官提起公訴（九十八年度調偵字第
一二○號），本院判決如下：
    主    文
甲○○傷害人之身體，處拘役伍拾日，如易科罰金，以新臺幣壹
仟元折算壹日。
    犯罪事實
一、甲○○與乙○○之夫蔡德龍，有金錢借貸關係。乙○○遂於
    民國九十七年六月十日下午四時四十五分許，前往甲○○位
    在臺中縣清水鎮○○路二十七號之一之住處，請求甲○○返
    還借款，雙方因而發生爭執，詎甲○○竟因而心生不滿而基
    於傷害他人身體之犯意，以拳頭毆打乙○○，致使乙○○受
    有「頭部外傷、右膝挫擦傷、上背部挫傷」之傷害。
二、案經乙○○訴由臺灣臺中地方法院檢察署檢察官偵查起訴。
    理    由
壹、證據能力：
    按刑事訴訟法第一百五十九條第一項規定：「被告以外之人
    於審判外之言詞或書面陳述，除法律有規定者外，不得作為
    證據。」其立法意旨，乃在於確保被告之反對詰問權。同法
    第一百五十九條條之五第一項規定：「被告以外之人於審判
    外之陳述，雖不符前四條之規定（同法第一百五十九條之一
    至第一百五十九條之四），而經當事人於審判程序同意作為
    證據，法院審酌該言詞陳述或書面陳述作成時之情況，認為
    適當者，亦得為證據。」同法條第二項規定：「當事人、代
    理人或辯護人於法院調查證據時，知有刑事訴訟法第一百五
    十九條第一項不得為證據之情形，而未於言詞辯論終結前聲
    明異議者，視為有前項之同意。」其立法意旨，則在於確認
    當事人對於傳聞證據有處分權，得捨棄反對詰問之權利，同
    意傳聞證據可作為證據。惟因刑事訴訟制度尚非採澈底之當
    事人進行主義，乃又限制以法院認為適當者，始得為證據。
    因此，當事人同意或依法視為同意某項傳聞證據作為證據使
    用者，實質上即表示有反對詰問權之當事人已捨棄其權利，
    如法院認為適當者，不論該傳聞證據是否具備刑事訴訟法第
    一百五十九條之一至第一百五十九條之四所定情形，均容許
    作為證據；換言之，當事人捨棄對原陳述人行使反對詰問權
    者，如法院認為適當，即容許該傳聞證據作為證據，不以未
    具備刑事訴訟法第一百五十九條之一至第一百五十九條之四
    所定情形為前提（最高法院九十七年度台上字第六一六二第
    一百五十九條號判決意旨參照）。查本判決後述所引用該被
    告以外之人於審判外之陳述（包含言詞及書面陳述），其中
    屬傳聞證據者，因檢察官及被告於本院審判期日中均表示同
    意作為證據，本院審酌各該證據資料製作時之情況，尚無違
    法不當，且與本案均具有關連性，認後述所引用證據之均有
    證據能力。
貳、認定犯罪事實所憑之證據及理由：
一、訊據被告甲○○固坦承於上開時、地與告訴人乙○○發生衝
    突，然矢口否認有何傷害犯行，辯稱：當天係因乙○○手中
    拿1把剪刀，伊為了將剪刀搶下，遂將乙○○壓在沙發上云
    云。惟查：
  (一)上開犯罪事實，業據證人即告訴人乙○○於偵查中證述甚
      詳，並經證人蔡銘緯於偵查中之證述在卷，另有光田綜合
      醫院診斷證明書一份附卷可稽（見偵卷第3頁），足認證
      人之證述，應堪採信。
  (二)又被告與告訴人乙○○之夫有金錢借貸關係，而當時告訴
      人乙○○因要求被告還款而發生爭執，故被告對告訴人不
      滿之情緒已不言可諭，衡諸常情，動手毆打告訴人已非不
      可能之事，且被告辯稱伊當天係因乙○○手中拿一把剪刀
      ，伊為了將剪刀搶下，遂將乙○○壓在沙發上云。再者，
      告訴人於案發隔日即至光田綜合醫院驗傷，有該所九十七
      年六月十一日診斷證明書附卷可參。綜上所述，本件被告
      傷害犯行已可認定，被告所辯乃卸責之詞，無可採信，其
      犯行洵堪認定，應依法論罪科刑。
二、核被告甲○○所為，係犯刑法第二百七十七條第一項之普通
    傷害罪。審酌被告素行良好，前並無不良之前科紀錄，有臺
    灣高等法院被告前案紀錄表、台灣台中地方法院檢察署前案
    資料查註紀錄表在卷可稽，其與告訴人之間因債務問題發生
    爭執，一時氣憤下而為本件傷害犯行，造成告訴人之身體傷
    害亦堪稱輕微，惟被告犯後否認犯行，復未與告訴人達成和
    解或支付任何賠償，足見尚欠悔意，再參酌被告之生活狀況
    、智識程度等一切情狀，量處如主文所示之刑，並諭知易科
    罰金之折算標準，以資懲儆。
據上論斷，應依刑事訴訟法第二百九十九條第一項前段，刑法第
二百七十七條第一項、第四十一條第一項前段，刑法施行法第一
條之一，判決如主文。
本案經檢察官丙○○到庭執行職務。
中    華    民    國    98    年    9    月     10    日
                    刑事第二庭  法  官  郭德進
以上正本證明與原本無異。
如不服本判決應於收受判決後10日內向本院提出上訴書狀，並應
敘述具體理由；其未敘述上訴理由者，應於上訴期間屆滿後20日
內向本院補提理由書（均須按他造當事人之人數附繕本）「切勿
逕送上級法院」。
                                書記官  陳惠玲
中    華    民    國    98    年    9    月     10    日
附錄論罪科刑法條
中華民國刑法第二百七十七條（普通傷害罪）
傷害人之身體或健康者，處三年以下有期徒刑、拘役或一千元以
下罰金。犯前項之罪因而致人於死者，處無期徒刑或七年以上有
期徒刑；致重傷者，處三年以上十年以下有期徒刑。


司法院資訊處製作；財團法人民間司法改革基金會備份。
